【裁判字號】    99,審訴,3538
【裁判日期】    991125
【裁判案由】    毒品危害防制條例
【裁判全文】
臺灣高雄地方法院刑事判決            99年度審訴字第3538號
公  訴  人  臺灣高雄地方法院檢察署檢察官
被      告  李國忠
上列被告因違反毒品危害防制條例案件，經檢察官提起公訴（99
年度毒偵字第5528號），本院合議庭裁定由受命法官獨任行簡式
審判程序，判決如下：
    主  文
李國忠施用第一級毒品，累犯，處有期徒刑壹年貳月；扣案之海
洛因壹包（檢驗前淨重零點肆捌公克，檢驗後淨重零點肆柒
公克；含包裝袋壹只）沒收銷燬之，扣案之毒品殘渣袋貳袋、塑
膠製吸食摻管壹支，均沒收之。
    事實及理由
一、犯罪事實：
    李國忠前於民國91年間，因施用毒品案件，經本院以91年度
    毒聲字第4883號裁定送觀察、勒戒後，認無繼續施用毒品之
    傾向，於92年4 月21日執行完畢出所，並由臺灣高雄地方法
    院檢察署檢察官以92年度毒偵緝字第237 號為不起訴處分確
    定。又於前開觀察、勒戒執行完畢釋放後5 年內因施用毒品
    案件，分別經本院以94年度訴字第3718號判處有期徒刑9 月
    、5 月，並定應執行刑為有期徒刑1 年2 月確定，及以94年
    度訴字1059號判處有期徒刑8 月、4 月、1 年2 月、8 月，
    並定執行刑為有期徒刑2 年8 月確定。嗣經法院裁定減刑並
    更定其應執行刑分別為有期徒刑7 月、1 年4 月，於96年12
    月29日縮刑執行完畢。竟仍不知悔改，復基於施用第一級毒
    品海洛因之犯意，於99年7 月15日上午11時許，在其高雄縣
    鳥松鄉○○路29之353 號9 樓住處，以將第一級毒品海洛因
    及第二級毒品甲基安非他命一起放入玻璃球內燒烤吸食煙霧
    之方式，同時施用第一級毒品海洛因、第二級毒品甲基安非
    他命1 次。嗣於99年7 月15日晚間6 時45分許，在為警持搜
    索票在其上址住處查獲，並扣得毒品殘渣袋2 袋、塑膠製吸
    食摻管1 支、糖粉1 包、空夾鏈袋1 大包、電子磅秤1 台、
    手機4 支；另經其同意後，搜索其使用之車牌號碼7R-2398
    號自用小客車，並扣得第一級毒品海洛因1 小包（檢驗前淨
    重0.483 公克，檢驗後淨重0.473 公克；含包裝袋1 只）等
    物，經警徵得其同意採尿送驗後，呈安非他命、甲基安非他
    命、可待因、嗎啡陽性反應，始悉上情。
二、程序部分：
  (一)本件被告李國忠所犯係死刑、無期徒刑、最輕本刑為3 年以
    上有期徒刑以外之罪，其於準備程序中就被訴事實為有罪之
    陳述，經法官告知簡式審判程序之旨，並聽取公訴人、被告
    之意見後，本院合議庭認為適宜而裁定由受命法官獨任進行
    簡式審判程序，先予敘明。
  (二)被告前經送觀察、勒戒執行完畢後5 年內，已再犯施用毒品
    案件，經法院判刑確定，是被告於「初犯」經觀察、勒戒後
    ，曾於5 年內再犯，經依法追訴處罰，本件施用毒品行為已
    屬3 犯以上，檢察官逕行起訴，即無不合。
三、證據名稱：
  (一)高雄市立凱旋醫院99年8 月19日濫用藥物尿液檢驗報告、高
    雄市政府警察局刑警大隊偵六隊偵辦毒品案尿液採證代碼對
    照表各1 份。
  (二)高雄市政府警察局刑事警察大隊搜索扣押筆錄、扣押物品目
    錄表、扣案之海洛因1 包、高雄市立凱旋醫院99年9 月14日
    濫用藥物成品檢驗鑑定書1 份。
  (三)被告之自白。
四、論罪：
    海洛因、甲基安非他命分別為毒品危害防制條例第2 條第2
    項第1 款、第2 款規定之第一級、第二級毒品，依法不得施
    用、持有，是核被告李國忠所為，係犯毒品危害防制條例第
    10條第1 項之施用第一級毒品罪、第10條第2 項之施用第二
    級毒品罪。被告施用第一級毒品海洛因、第二級毒品甲基安
    非他命前分別持有海洛因、甲基安非他命之低度行為，應為
    施用之高度行為所吸收，均不另論罪。檢察官認被告係分別
    施用第一、二級毒品，然被告於本院審理中供稱：伊是將海
    洛因與甲基安非他命一起用玻璃球燒烤施用；2 種毒品綜合
    可以提神等語（見本院審訴卷第33頁），雖被告前於偵查中
    供稱其係以將海洛因摻入香菸點燃吸食之方式施用海洛因，
    然基於罪疑唯輕原則，在別無證據足資認定被告係分別施用
    第一、二級毒品之情況下，且海洛因、甲基安非他命均可以
    燒烤方式施用，而毒品施用者混合第一級及第二級毒品施用
    後，經人體代謝所排出之尿液可驗出嗎啡及安非他命等成份
    等情，為本院審理毒品案件職務上已知之事實，足見被告供
    稱其同時施用第一、二級毒品乙情，非屬不能，況本案查無
    其他認定不得同時施用第一、二級毒品之證據，是本院認被
    告此次之施用第一、二級毒品犯行，應係同時為之，檢察官
    認被告此部分之施用第一、二級毒品犯行應予分論併罰，尚
    有未恰。被告以一施用毒品行為同時觸犯施用第一級毒品與
    第二級毒品罪，為想像競合犯，應從較重之施用第一級毒品
    罪處斷。又被告有犯罪事實欄所載之有期徒刑執行完畢之情
    形，此有臺灣高等法院被告前案紀錄表在卷可佐，其於徒刑
    執行完畢後，5 年之內故意再犯本件有期徒刑以上之罪，為
    累犯，應依法加重其刑。
五、科刑：
  (一)爰審酌被告犯後坦承犯行，所犯施用毒品罪乃屬戕害自身身
    心健康行為，反社會性之程度雖屬較低，然施用毒品之行為
    不僅戕害自身身心健康，亦間接影響社會治安，又被告前經
    觀察、勒戒後，仍未能戒斷毒癮，且前已因施用毒品而經本
    院判刑且執行完畢，猶不知警惕，復繼續施用毒品，足見歷
    次之偵審程序及刑之執行情刑，均無法使被告戒除毒癮，有
    所悔悟，本案更同時施用第一、二級毒品，顯見其對毒品之
    依賴情形甚重，實應使被告暫與毒品之誘惑隔離，促其斷絕
    毒害，並考量被告前科素行、智識程度等一切情狀，量處如
    主文所示之刑，並定其應執行之刑，以資懲戒。
  (二)扣案之白色粉末1 包（檢驗前淨重0.483 公克，檢驗後淨重
    0.473 公克；含包裝袋1 只），經送驗後，確屬第一級毒品
    海洛因無訛，此有上開高雄市立凱旋醫院濫用藥物成品檢驗
    鑑定書在卷可稽，而裝盛該該等毒品之包裝袋1 只，其中亦
    含有無法析離之第一級毒品海洛因，應一併依毒品危害防制
    條例第18條第1 項前段規定諭知沒收銷燬之；至鑑驗耗用之
    毒品海洛因既已滅失，則無庸再予宣告沒收銷燬，附此敘明
    。另扣案之毒品殘渣袋2 袋、塑膠製吸食摻管1 支，均為被
    告所有供其施用毒品所用之物，業據被告供陳在卷（見本院
    審訴卷第33頁），爰均依刑法第38條第1 項第2 款之規定宣
    告沒收；至其餘扣案物品，被告供稱非本件犯罪所用，且無
    證據認定與本案有關，爰均不予宣告沒收，併此敘明。
據上論斷，應依刑事訴訟法第273 條之1 第1 項、第284 條之1
、第299 條第1 項前段、第310 條之2 、第454 條，毒品危害防
制條例第10條第1 項、第2 項、第18條第1 項前段，刑法第11條
、第55條、第47條第1 項、第38條第1 項第2 款，判決如主文。
本案經檢察官李英霆到庭執行職務。
中    華    民    國    99    年    11    月    25    日
                  刑事第十庭    法  官  王靖茹
以上正本證明與原本無異。
如不服本判決應於收受判決後10日內向本院提出上訴書狀，並應
敘述具體理由。其未敘述上訴理由者，應於上訴期間屆滿後20日
內向本院補提理由書(均須按他造當事人之人數附繕本)「切勿逕
送上級法院」。
中    華    民    國    99    年    11    月    25    日
                                書記官  楊明月
附錄本案論罪科刑法條：
毒品危害防制條例第10條第1項
施用第一級毒品者，處 6 月以上 5 年以下有期徒刑。

司法院資訊處製作；財團法人民間司法改革基金會備份。
